臺灣臺中地方法院小額民事判決
　　　　　　 110年度沙小字第756號
原      告  卓昆迪  
被      告  李龍謀  

上列原告因被告過失傷害案件（本院110年度交易字第411號），
提起刑事附帶民事訴訟請求損害賠償（本院110年度交附民字第2
03號），經本院刑事庭裁定移送前來，本院於民國110年11月25
日言詞辯論終結，判決如下：
    主      文
被告應給付原告新臺幣4,930元。
原告其餘之訴駁回。
訴訟費用新臺幣1,000元，由被告負擔新臺幣237元，餘由原告負
擔。
本判決原告勝訴部分，得假執行。但被告如以新臺幣4,930元為
原告預供擔保後，得免為假執行。
    事實及理由
一、本件被告經合法通知，未於言詞辯論期日到場，核無民事訴
    訟法第386條各款所列情形，爰依原告之聲請，由其一造辯
    論而為判決。
二、原告主張：被告於民國109年10月6日22時20分許，酒後駕車
    ，跨越雙黃線逆向行駛，導致原告因閃避不及，造成原告所
    有車牌號碼000-000機車（下稱系爭車輛)損害及駕駛人受傷
    ，又因對方無和解誠意，故提出損害賠償，請求機車維修費
    及醫療費用計新臺幣（下同）20,800元。並聲明：被告應給
    付原告20,800元，訴訟費用由被告負擔。
三、被告未於言詞辯論期日到場，亦未提出書狀作何聲明或陳述
    。
四、得心證之理由：
（一）原告主張上述系爭車輛因本件車禍受損，且系爭車輛經送
      修復，維修費用總計20,800元（除三角台鈑金1,500元、
      前避震器鈑金1,000外，其餘均為零件費用合計18,300元
      ）、另支出醫療費用600元之事實，已據其提出估價單、
      童綜合醫療社團法人童綜合醫院一般診斷書等為證。且被
      告所為前述過失傷害行為，由臺灣臺中地方檢察署檢察官
      以110年度偵字第 1157號向本院提起公訴，經本院以110
      年度交易字第411號刑事判決被告犯汽車駕駛人無駕駛執
      照駕車過失傷害罪，處拘役50日，如易科罰金，以1,000
      元折算1日等情，並經本院主動調閱上述刑事卷宗核閱無
      誤。而被告已於相當時期受合法之通知，於言詞辯論期日
      不到場，亦未提出準備書狀為任何爭執，依民事訴訟法第
      426條之23、第426條第2項、第280條第3項、第1項之規定
      ，視為自認，本件經調查證據之結果，可信原告之主張屬
      實。　　
（二）汽車駕駛人飲用酒類或其他類似物後其吐氣所含酒精濃度
      達每公升0.15毫克者，不得駕車，道路交通安全規則第11
      4條第2款訂有明文。又左轉彎時，應距交岔路口30公尺前
      顯示方向燈或手勢，換入內側車道或左轉車道，行至交岔
      路口中心處左轉，並不得占用來車道搶先左轉，轉彎車並
      應讓直行車先行，道路交通安全規則第102條第1項第5款
      、第7款訂有明文。另按雙黃實線設於路段中，用以分隔
      對向車道，並雙向禁止超車、跨越或迴轉，道路交通標誌
      標線號誌設置規則第149條第1項第8款亦有規定。本件被
      告駕駛車輛未注意上開規定，致與原告發生車禍，造成原
      告所有系爭車輛受損及身體受傷，既可認定，則被告應注
      意能注意，而未注意上揭規定，致肇本件車禍，自有過失
      ，足以認定。
（三）因故意或過失，不法侵害他人之權利者，負損害賠償責任
      ；汽車、機車或其他非依軌道行駛之動力車輛，在使用中
      加損害於他人者，駕駛人應賠償因此所生之損害。但於防
      止損害之發生，已盡相當之注意者，不在此限，民法第18
      4條第1項前段、第191條之2分別定有明文。查，被告就本
      件肇事發生既有過失，自應對被害人即原告所受車輛損害
      及體傷負侵權行為損害賠償責任。
（四）不法毀損他人之物者，被害人得請求賠償其物因毀損所減
      少之價額；負損害賠償責任者，除法律另有規定或契約另
      有訂定外，應回復他方損害發生前之原狀。因回復原狀而
      應給付金錢者，自損害發生時起，加給利息。第1項情形
      ，債權人得請求支付回復原狀所必要之費用，以代回復原
      狀。為民法第196條、第213條所明定。又請求賠償物被毀
      損所減少之價值，得以修護費用為估價標準，但以必要者
      為限，例如修理材料費以新品換舊品應予折舊（最高法院
      77年5月17日77年度第9次民事庭會議決議參照）。查，本
      件被告過失不法毀損系爭車輛，已如上述，依前開規定，
      自應負侵權行為損害賠償責任，則以修復金額作為賠償金
      額，自屬有據。又系爭車輛之零件修理既係以新零件更換
      破損之舊零件，依上開說明，自應將零件折舊部分予以扣
      除。查系爭車輛受損而支出修理費用計20,800元（除三角
      台板金1,500元、前避震器板金1,000外，其餘均為零件費
      用合計18,300元）。其中零件部分，依行政院所頒固定資
      產耐用年數表及固定資產折舊率之規定，【機械腳踏車】
      之耐用年數為3年，依定率遞減法每年折舊1000分之536，
      另依營利事業所得稅查核準則第95條第6項規定「固定資
      產提列折舊採用定率遞減法者，以1年為計算單位，其使
      用期間未滿1年者，按實際使用之月數相當於全年之比例
      計算之，不滿1月者，以1月計」，且依固定資產耐用年數
      表及固定資產折舊率之規定，機器腳踏車耐用年數為3年
      ，且最後1年之折舊額加歷年折舊累計額，其總和不得超
      過該資產成本原額10分之9，殘值並應以10分之1為合度，
      亦即應扣除10分之9之零件折舊。上開原告所有機車自出
      廠日97年（即西元2008年）10月，迄本件車禍發生時即10
      9年10月6日，使用期間已超過3年耐用期限，依上開說明
      ，扣除折舊之累計金額應不得超過該資產成本原額10分之
      9。依此計算，系爭車輛更換新零件費用為18,300元，則
      扣除折舊後之零件費用為1,830元（計算式：1830000.1＝
      1830）。再加計不計算折舊之三角台鈑金1,500元、前避
      震器鈑金1,000元後，系爭車輛維修費用之損害應為4,330
      元（計算式：1830＋1500＋1000=4330）。又原告因本件車
      禍受傷就醫，醫療費用為600元，此亦有童綜合醫療社團
      法人童綜合醫院門診收據1紙可認，此部分亦應准許。
（五）綜上，原告得請求被告賠償之金額為4,930元（計算式：4
      330+600＝4930）。原告逾此範圍之請求，為無理由，應予
      駁回。
五、本件原告勝訴部分係民事訴訟法第436條之8適用小額訴訟程
    序所為被告敗訴之判決，應依同法第436條之20規定，就本
    件原告勝訴部分依職權宣告假執行；並依同法第436條之23
    準用第436條第2項，適用同法第392條第2項規定，本院爰依
    職權酌定相當擔保金額宣告被告為原告預供擔保後，得免為
    假執行。
六、訴訟費用之負擔：依民事訴訟法第436條之19及第79條，確
    定本件訴訟費用額為1,000元（即原告所繳納之第一審裁判
    費），並由被告負擔其中之237元，餘由原告負擔。
中　　華　　民　　國　　110 　年　　12　　月　　9 　　日
                        臺灣臺中地方法院沙鹿簡易庭
                            法  官  劉國賓
以上為正本，係照原本作成。
如不服本判決，應於送達後廿日內，以判決違背法令為理由，向
本院提出上訴狀並表明上訴理由（上訴理由應表明一、原判決所
違背之法令及其具體內容；二、依訴訟資料可認為原判決有違背
法令之具體事實），如於本判決宣示後送達前提起上訴者，應於
判決送達後廿日內補提上訴理由書（須附繕本）。
中　　華　　民　　國　　110 　年　　12　　月　　9 　　日
                            書記官  許宏谷